Curriculum Vitae

Liliette Trigueros

Managua, Las Colinas

Correo electrónico: liliettetriqueros@gmail.com

LinkedIn: linkedin.com/in/liliette-t-194a5648

Resumen Profesional

Desarrolladora de software con 16 años de experiencia en el desarrollo de aplicaciones de

escritorio y actualmente en transición hacia el desarrollo de aplicaciones web. Altamente

competente en el diseño, implementación y mantenimiento de soluciones tecnológicas. Busco una

posición donde pueda aplicar mis conocimientos en desarrollo web y contribuir al crecimiento de la

empresa.

Experiencia Laboral

Desarrolladora de Software Senior

Empresa de Tecnología XYZ, Managua, Nicaragua

Enero 2015 - Presente

- Lideré el desarrollo de aplicaciones de escritorio, mejorando la eficiencia del software en un 30%.

- Colaboré en proyectos de migración a la web, utilizando tecnologías como HTML, CSS, JavaScript

y frameworks como React.

- Mentoré a un equipo de 5 desarrolladores junior, promoviendo buenas prácticas de codificación y

revisiones de código.

Desarrolladora de Software

Tecnología ABC, Managua, Nicaragua

Junio 2008 - Diciembre 2014

Curriculum Vitae

- Desarrollé y mantuve aplicaciones de escritorio en C# y .NET, mejorando la funcionalidad y rendimiento.
- Implementé soluciones de bases de datos utilizando SQL Server.
- Participé en reuniones con clientes para recopilar requisitos y proporcionar soluciones técnicas adecuadas.

Desarrolladora Junior

Software Innovador, Managua, Nicaragua

Enero 2005 - Mayo 2008

- Colaboré en el desarrollo de aplicaciones de escritorio, aprendiendo y aplicando buenas prácticas de desarrollo.
- Asisté en la implementación de mejoras y actualizaciones de software.

Educación

Licenciatura en Ingeniería en Sistemas

Universidad Nacional de Ingeniería, Managua, Nicaragua

2000 - 2004

Habilidades

- Lenguajes de Programación: C#, JavaScript, HTML, CSS
- Frameworks y Bibliotecas: .NET, React, Angular
- Bases de Datos: SQL Server, MySQL
- Herramientas de Desarrollo: Visual Studio, Git, Jira
- Habilidades Blandas: Liderazgo, Trabajo en Equipo, Comunicación Efectiva

Curriculum Vitae

Certificaciones y Cursos

- Certificación en Desarrollo Web Full Stack

Platzi, 2023

- Certificación en Gestión de Proyectos

Coursera, 2022

Proyectos Destacados

Sistema de Gestión de Inventarios

Empresa de Tecnología XYZ

- Lideré el desarrollo de un sistema de gestión de inventarios que mejoró la eficiencia operativa en

un 40%.

Plataforma de E-commerce

Tecnología ABC

- Desarrollé y mantuve una plataforma de e-commerce utilizando tecnologías web modernas,

mejorando la experiencia del usuario.

Idiomas

- Español: Nativo

- Inglés: Avanzado